【裁判字號】    90,台上,1193
【裁判日期】    900307
【裁判案由】    走私
【裁判全文】
最高法院刑事判決                                九十年度台上字第一一九三號
     上  訴  人  甲○○
右上訴人因走私案件，不服台灣高等法院高雄分院中華民國八十九年十一月三十日第
二審判決（八十九年度上訴字第一二二四號，起訴案號：台灣高雄地方法院檢察署八
十九年度偵字第四六四二號），提起上訴，本院判決如左：
    主  文
原判決撤銷，發回台灣高等法院高雄分院。
    理  由
本件原判決維持第一審論處上訴人甲○○以私運管制物品進口，逾公告數額罪刑之判
決，駁回上訴人在第二審之上訴。固非無見。
惟查：懲治走私條例第二條第一項之私運管制物品進口罪，必須自我國領域外，私運
逾公告數額之管制物品至我國領域內，始足當之；若自國內某地區，運送已走私進口
之管制物品至國內之另一地區者，應屬同條例第三條第一項運送走私物品罪之範圍﹔
又若自大陸地區，私運逾公告數額之管制物品進入台灣地區者，則應成立同條例第十
二條、第二條第一項之準走私罪。本件原判決於事實欄內認定：上訴人係在公海上，
自不詳船舶購入中國大陸加工製造之漁貨（完稅價格為新台幣五十七萬四千零五十二
元，已逾公告數額），於運返高雄港時，為警查獲等情。然於理由欄內則說明：「上
訴人甲○○於警訊中自承作業區域為東經一一九度三十分（按係一一九度二十分之誤
－見警卷第三頁反面），北緯二十五度五十分，經查是屬中國大陸平潭島北方海口碼
頭境內，而上訴人甲○○為船長，對於船舶之作業區域應知悉最詳，上訴人甲○○事
後辯稱當時講錯了，顯係事後卸責之詞，不足採信」等語（見原判決第三頁第十二至
十六頁），似又認定上訴人係自大陸地區私運本件管制物品進入台灣地區，非無事實
與理由矛盾之違背法令。另依卷附內政部地政司民國八十九年一月十八日八十九地司
(六)發字第八九○○一六二號函載：東經一一九度二十分，北緯二十五度五十分處，其
位置係坐落在福建省陸地上等旨（見警卷第三十九頁），核與原判決理由欄所載之「
東經一一九度三十分，北緯二十五度五十分，經查是屬中國大陸平潭島北方海口碼頭
境內」，並不相符。是本件上訴人犯罪之地點係在何處，顯然仍有疑義。此項重要之
待證事實既欠明瞭，而不足為適用法律是否正當之準據，原審未予調查究明，遽為判
決，自屬無可維持。上訴意旨指摘原判決不當，非無理由，應認有撤銷發回之原因。
據上論結，應依刑事訴訟法第三百九十七條、第四百零一條，判決如主文。
中      華      民      國     九十     年      三      月       七     日
                              最高法院刑事第十二庭
                                  審判長法官  林  增  福
                                        法官  邵  燕  玲
                                        法官  吳  昆  仁
                                        法官  陳  世  雄
                                        法官  惠  光  霞
      右正本證明與原本無異
                                              書  記  官
中      華      民      國     九十     年      三      月     十三     日
                                                                        ｖ


司法院資訊處製作；財團法人民間司法改革基金會備份。
